# 电视购物企业拟IPO靠谱么？

提问人：sjr1234 时间：2011-10-21 10:19:03
有某家电视购物企业拟IPO，大家觉得靠谱么，请各位大虾各抒己见帮着分析分析

回答人：chenyiwei
分析业务模式和盈利模式，考虑其收入、成本等是否存在重大不实（包括审计难以取证和核实等风险）；考虑电视购物这一销售模式在网络营销等更为新兴的业态冲击下未来的发展前景，有无持续盈利能力；考虑募投项目的合理性，有无合理的商业前景；考虑该行业以往给人造成的声誉不佳的形象可能造成不利影响；考虑行业主管部门（尤其是广电总局）对此类电视节目的限制和监管措施的不确定性可能导致的影响；等等。

提问人：sjr1234 时间：2011-10-27 09:00:06
回复 chenyiwei 的帖子
陈老师您认为其截止日的收入按出货量减去当日的退货量确认合理么，相应的电子商务企业是如何处理的（业内普遍做法）？还有涉及七天退货的问题，您认为怎么处理合适，目前准则及讲解尚没有明确规定啊

回答人：chenyiwei
涉及到退货可能性是否重大、能否合理估计的问题。参照收入准则讲解中关于有退货权的销售业务的收入确认和计量的相关规定。